臺灣桃園地方法院刑事交通事件裁定　　　　　　　　九十一年度交聲字第四一八號
　　異　議　人
　　即受處分人　甲○○
右列受處分人因違反道路交通管理處罰條例案件，對於交通部公路局新竹區監理所桃
園監理站中壢監理分站於民國九十一年八月二十六日以桃監裁三字第裁五二—ＡＢＩ
七○○一四五號違反道路交通管理事件裁決書所為之處分聲明異議，本院裁定如左：
    主  文
異議駁回。
    理  由
一、原處分機關以：異議人甲○○於民國九十一年四月十六日十七時三十四分許，騎
    乘車牌號碼ＨＺＱ─六八八號重型機車，行經台北市○○路及南京東路口，駛入
    來車道為由，依道路交通管理處罰條例第四十五條第三款及第六十三條第一項規
    定處罰異議人新臺幣（下同）一千八百元，並記違規點數一點。
二、聲明異議意旨略以：聲請人乘騎車牌號碼ＨＺＱ─六八八重型機車於民國九十一
    年四月十六日十七時三十四分沿台北市○○○路行駛，在光復北路與南京東路口
    紅燈停駛時，台北市松山分局執勤員警逕為認定聲請人違規跟越雙黃線逆向行駛
    ，開立違規舉發單，但執勤員警所在之位置，被已停等待之各式車輛遮蔽根本
    無法看到聲請人之行進方向。當時執勤員警正在開立其他違規人之舉發單，並
    非面向聲請人之方向。
三、按「汽車駕駛人，爭道行駛有左列情形之一者，處新臺幣六百元以上一千八百元
    以下罰鍰：．．．三、不依規定駛入來車道。」、「汽車駕駛人有左列各款所列
    條款之一者，除依原條款處罰鍰外，並予記點：一、有第三十三條、第三十八條
    第一項、第四十條第一項、第四十五條、第四十七條第一款至第四款、第四十八
    條、第四十九條或第六十條第一項、第二項第一款至第三款情形之一者，各記違
    規點數一點。．．．。」，道路交通管理處罰條例第四十五條第三款、第六十三
    條第一項第一款分別定有明文。
四、訊據異議人坦承騎乘上開機車行經上開路口，並由內側車道已在該處停等紅燈之
    自用小客車左側往前騎至光復北路停止線停等紅燈，當時警員在現場先取締他人
    ，後並曾向其招手等情。而質之證人即當時在現場執行取締之員警劉國棟於本院
    調查結證稱：那天伊是站在南京東路、光復北路的西北角，光復北路的停止線前
    ，負責維持交通及取締跨越雙黃線之機車，伊看到異議人由光復北路的內線車道
    跨越雙黃線再駛回，且異議人之前後機車當時均被伊開罰單，當時處理另一部機
    車，同時看到異議人，所以叫異議人過來等語。互相稽核異議人與證人之陳述，
    異議人就其在違規時點之行車動向，除有無跨越來車道行駛部分外，其餘所述各
    節大體均與證人劉國棟所證述之情形完全吻合。由此足信證人劉國棟之證詞，尚
    非杜撰，且並無錯看之情形。且查，異議人本件之爭執無非是執行取締之證人劉
    國棟所站之位置能否看到其行車動向。然查，證人劉國棟於本院作證時已證實：
    當時看得很清楚。參以證人劉國棟是否看得清楚，除非證人劉國棟所站之位置顯
    無可能看到外，殊非本人以外之人所得據以爭執。而觀之本案異議人亦不爭執，
    當時證人劉國棟亦站在該路口取締其他違規之車輛，顯然證人劉國棟在當時執勤
    時所站之位置，確可看到光復北路及南京東路口之車輛動態，則證人既已陳明，
    可以看到，則自無理由僅憑異議人個人之推測而為不同之認定。況查執行交通整
    理勤務警舉發違反道路交通管理處罰條例所列之違規事實，本質上為行政處分，
    係公務員基於職務上之權力，依法就特定之具體事件所為之具有公法上效果之單
    方面行政行為，基於公務員為公法上行為具有公信力之原則，該行政處分行為當
    可被推定為真正，其據以依法處分之事實認定亦為正確無誤。證人劉國棟當時不
    過是適巧被安排至該處執勤，其與異議人間復無素怨，當無故意為不利異議人判
    定之必要。綜合上述，本院認為證人劉國棟之證詞，可以採信，其所為之取締於
    法應無不合。異議人僅是單純爭執證人劉國棟能否看到其當時之行車動向，作為
    本件異議之理由，尚難稽為異議人有利之認定。本件違規事證明確。又異議人於
    警員取締，當場製發舉單交其收受時，拒絕簽收，此有舉發單在卷可稽，依據違
    反道路交通管理事件統一裁罰標準及處理細則第十一條第一項第一款規定，視為
    已收受，而異議人未於應到案期日前自動繳納，而由原處分機關逕行裁決，並依
    違反道路交通管理事件統一裁罰標準表處以最高罰鍰，亦無不合。從而原處分機
    關依「道路交通管理處罰條例」第四十五條第三款處異議人一千八百元，併依同
    條例第六十三條第一項第一款記違規點數一點，核無違誤，本件異議人之異議為
    無理由，應予駁回。
據上論斷，應依道路交通管理處罰條例第八十七條第二項、道路交通案件處理辦法第
十九條，裁定如主文。
中      華      民      國    九十一    年      十二      月    六      日
                                臺灣桃園地方法院交通法庭
                                    法    官  李桂英
右正本證明與原本無異。
如不服本裁定，應於裁定送達後五日內向本院提出抗告狀。
                                    書 記 官  張淑芬
中        華        民  國   九十一   年   十二   月    九    日
